【裁判字號】    99,易,929
【裁判日期】    990428
【裁判案由】    贓物
【裁判全文】
臺灣臺中地方法院刑事判決          99年度易字第929號
公  訴  人  臺灣臺中地方法院檢察署檢察官
被      告  甲○○
上列被告因贓物案件，經檢察官提起公訴（98年度偵字第22368
號），本院依法獨任進行審判程序判決如下：
    主  文
甲○○收受贓物，累犯，處有期徒刑伍月，如易科罰金，以新臺
幣壹仟元折算壹日。
    事  實
一、甲○○素行不佳，前曾犯恐嚇、偽造文書、妨害兵役治罪條
    例等罪，其中於民國（下同）86年間所觸犯偽造文書等案件
    ，經臺灣彰化地方法院以86年度訴字第996號判處有期徒刑5
    年確定，於95年7月19日假釋付保護管束期滿，以已執行論
    。其明知彭中興（另經臺灣臺中地方法院檢察署檢察官通緝
    中）所持有且懸掛偽造之車號4066-EK號車牌之馬自達牌自
    小客車係來路不明之贓物（該自小客車係呂源山所有之車號
    5896-SM號自小客車，於97年8月21日7時10分許，在南投縣
    南投市○○○路50號前遭竊。該車號4066-EK號車牌，係乙
    ○○所有，於98年8月29日12時許，在臺北市○○區○○路1
    段99號前連同自小客車一併遭竊），竟仍基於收受贓物犯意
    ，於98年9月1日上午11時許，在臺中市○○路與中興街口搭
    乘彭中興所駕駛之上開車輛，至臺中市○○區○○路117巷
    口之統一超商前，向彭中興借用收受上開贓車。嗣於同日上
    午11時55分許，甲○○駕駛上開贓車途經臺中市○○區○○
    路與大鵬路口時，為警查獲，並扣得鑰匙1支。
二、案經臺中市警察局第五分局報請臺灣臺中地方法院檢察署檢
    察官偵查起訴。
    理  由
一、按除簡式審判程序、簡易程序及刑事訴訟法第三百七十六條
    第一款、第二款（第一款：最重本刑為三年以下有期徒刑、
    拘役或專科罰金之罪。第二款：刑法第三百二十條、第三百
    二十一條之竊盜罪。）所列之罪之案件外，第一審應行合議
    審判，刑事訴訟法第二百八十四條之一修正條文定有明文。
    本件被告所犯係屬刑事訴訟法第三百七十六條第一款所列之
    最重本刑為三年以下有期徒刑、拘役或專科罰金之罪，依法
    獨任進行審理程序，合先敘明。
二、按現行刑事訴訟法為保障被告之反對詰問權，排除具有虛偽
    危險性之傳聞證據，以求實體真實之發見，於該法第一百五
    十九條第一項明定被告以外之人於審判外之言詞或書面陳述
    ，除法律有規定者外，不得作為證據。而刑事訴訟法第一百
    五十九條之一至一百五十九條之四有傳聞法則之例外規定，
    且被告以外之人於審判外之陳述，雖不符前四條之規定，而
    經當事人於審判程序同意作為證據，法院審酌該言詞陳述或
    書面陳述作成時之情況，認為適當者，亦得為證據；當事人
    、代理人或辯護人於法院調查證據時，知有第一百五十九條
    第一項不得為證據之情形，而未於言詞辯論終結前聲明異議
    者，視為有前項之同意，刑事訴訟法第一百五十九條之五定
    有明文。其立法意旨在於傳聞證據未經當事人之反對詰問予
    以核實，原則上先予排除。惟若當事人已放棄反對詰問權，
    於審判程序中表明同意該等傳聞證據可作為證據；或於言詞
    辯論終結前未聲明異議，基於尊重當事人對傳聞證據之處分
    權，及證據資料愈豐富，愈有助於真實發見之理念，且強化
    言詞辯論主義，使訴訟程序得以順暢進行，上開傳聞證據亦
    均具有證據能力。本件檢察官、被告並未就本院以下所引用
    被告以外之人於審判外之陳述有所爭執，且迄於言詞辯論終
    結前，均未主張有刑事訴訟法第一百五十九條第一項不得為
    證據之情形，是應認已同意作為證據，且經本院審酌後，認
    無不適當之情形，應認均有證據能力，合先敘明。
三、訊據被告甲○○對於上揭事實坦承不諱，核與被害人呂源山
    所指述及證人乙○○、丙○○等人所證述之情節相符，並有
    扣案如事實欄所載之物及臺中市警察局第五分局水湳派出所
    刑事案件呈報單、員警職務報告、臺北市政府警察局車輛協
    尋電腦輸入單影本、內政部警政署刑事警察局98年10月19日
    刑醫字第0980131986號鑑驗書影本、高達汽車原始車籍資料
    影本各1紙、道路監視器翻拍照片1張、前開扣案之車號4066
    -EK號車牌2面經送請鑑定結果係屬偽造之申起企業有限公司
    車牌鑑定報告等在卷足資佐證，足認被告甲○○自白，核與
    事實相符，堪予採信，事證至臻明確，被告甲○○犯行洵堪
    認定。
四、核被告甲○○所為，係犯刑法第349條第1項之收受贓物罪。
    被告甲○○前曾於86年間觸犯偽造文書等案件，經臺灣彰化
    地方法院以86年度訴字第996號判處有期徒刑5年確定，於95
    年7月19日假釋付保護管束期滿，以已執行論，此有台灣台
    中地方法院檢察署刑案資料查註紀錄表一份在卷可按，五年
    以內再故意犯本件有期徒刑以上之罪，為累犯，應依刑法第
    四十七條第一項規定加重其刑。爰審酌被告甲○○犯罪之動
    機、目的、手段、品行不佳，詳如前述，此有台灣台中地方
    法院檢察署刑案資料查註紀錄表一份在卷可按、所生危害及
    犯罪後坦認罪愆，頗具悔意，然犯罪後迄今仍未與被害人達
    成民事和解，取得諒解等一切情狀，量處如主文所示之刑，
    並諭知易科罰金之折算標準，以資懲儆。至於扣案汽車鑰匙
    1支，並非被告甲○○所有，業經被告甲○○供述在卷，而
    彭中興另經臺灣臺中地方法院檢察署檢察官通緝中，亦未到
    案說明，尚無從認定該汽車鑰匙係屬何人所有，為免執行困
    難起見，且非屬違禁物，爰不依法併予宣告沒收，附此敘明
    。
五、另本院已當庭指示員警回所後，就本案車輛所涉嫌之竊盜、
    偽造車牌、及疑似偽造行車執照等偽造文書罪嫌，繼續追查
    偵辦，併此敘明。
據上論斷，應依刑事訴訟法第二百九十九條第一項前段、第二百
八十四條之一、刑法第三百四十九條第一項、第四十七條第一項
、第四十一條第一項前段、刑法施行法第一條之一第一項、第二
項前段，判決如主文。
中    華    民    國    99    年    4     月    28    日
                          刑事第八庭法  官  洪俊誠
以上正本證明與原本無異。
如不服本判決，應於判決收受送達後10日內向本院提出上訴狀，
上訴於臺灣高等法院臺中分院（並應敘述具體上訴理由及檢附繕
本）。上訴書狀如未敘述上訴理由，應於上訴期間屆滿後20日內
補提上訴理由書於本院（均須按他造當事人之人數附具繕本）「
切勿逕送上級法院」。
                                    書記官  蕭榮峰
中    華    民    國    99    年    4     月    28    日
附錄論罪科刑實體法條文：
刑法第349條第1項：
收受贓物者，處 3 年以下有期徒刑、拘役或 5 百元以下罰金。
（罰金部份業經刑法施行法第一條之一第二項前段提高30倍為新
台幣1萬5千元）
刑法施行法第一之一條（95年06月14日修正）：
中華民國九十四年一月七日刑法修正施行後，刑法分則編所定罰
金之貨幣單位為新臺幣。
九十四年一月七日刑法修正時，刑法分則編未修正之條文定有罰
金者，自九十四年一月七日刑法修正施行後，就其所定數額提高
為三十倍。但七十二年六月二十六日至九十四年一月七日新增或
修正之條文，就其所定數額提高為三倍。

司法院資訊處製作；財團法人民間司法改革基金會備份。
